【裁判字號】    95,易,939
【裁判日期】    950630
【裁判案由】    詐欺等
【裁判全文】
臺灣高雄地方法院刑事判決               95年度易字第939號
公  訴  人  臺灣高雄地方法院檢察署檢察官
被      告  乙○○
                      之1號
上列被告因詐欺等案件，經檢察官提起公訴（95年度偵字第
13323 號），本院於準備程序進行中，因被告就被訴事實為有罪
之陳述，經告知簡式審判程序意旨，並聽取公訴人及被告之意見
後，本院合議庭裁定由受命法官獨任依簡式審判程序審理，判決
如下：
    主  文
乙○○連續意圖為自己不法之所有，以詐術使人將本人之物交付
，處有期徒刑拾月；已死亡豬體壹仟伍佰玖拾公斤，扣案之磅秤
壹台、屠宰刀械拾參支、銼刀參支均沒收。
    事  實
一、乙○○前於民國84年間，因販售病死豬之詐欺案件，經臺灣
    高等法院高雄分院以94年度重上更(三)字第76號判處有期徒刑
    6 月（尚未確定），詎仍不知悔改，明知未經屠宰衛生檢查
    合格之豬隻，不得意圖供人使用而分切、販賣，竟意圖為自
    己不法之所有，自94年7 月底某日起，在高雄縣大寮鄉、屏
    東縣里港鄉等地之養豬場，向養豬戶收集未經屠宰衛生檢查
    之病、死豬隻及淘汰豬隻後，載回其位於高雄縣鳥松鄉○○
    路70巷8 之10號後方鐵皮屋內，連續屠宰分切該等豬隻，並
    將分切後之肉品，以自用小貨車，載運至高雄縣鳥松鄉○○
    路25之35號「文龍食品行」，冒充屠宰衛生檢查合格之肉品
    ，以每台斤新臺幣（下同）50元之價格，售予不知情之莊文
    龍（由臺灣高雄地方法院檢察署檢察官另為不起訴處分確定
    ）多次，致莊文龍陷於錯誤，誤以為係合格可供食用之肉品
    ，交付價金而買入供作灌製香腸。乙○○前後以相同手法賣
    出之死豬肉總計約500 至600 公斤。因屠宰分切豬隻之數量
    非少，情節重大，為警於94年9 月2 日下午3 時3 分許，會
    同行政院農業委員會動植物防疫檢疫局、高雄縣政府農業局
    人員在上開鐵皮屋當場查獲，並扣得現場堆置之豬肉1590
    公斤及乙○○所有之磅秤1 台、屠宰刀械13支、銼刀3 支；
    復於同日下午3 時20分許，為警在「文龍食品行」，查獲已
    製成之肉製食品合計6660 公斤。
二、案經高雄縣政府警察局移送臺灣高雄地方法院檢察署檢察官
    偵查起訴。
    理  由
一、按本件被告乙○○所犯係死刑、無期徒刑、最輕本刑為3 年
    以上有期徒刑以外之罪，其於準備程序就前揭被訴事實為有
    罪之陳述，經受命法官告知簡式審判程序之旨，並聽取其與
    公訴人之意見後，本院認無不得或不宜改依簡式審判程序進
    行之處，爰依刑事訴訟法第273 條之1 第1 項、第284 條之
    1 ，裁定本件由受命法官獨任進行簡式審判程序，合先敘明
    。
二、上揭犯罪事實，業據被告乙○○迭於警詢、偵查及本院審理
    中坦承不諱，且被告將上開肉品售予不知情之莊文龍一情，
    核與證人莊文龍於偵查中證述之情節相符，並有高雄縣違法
    屠宰案件談話記錄、查獲未經屠宰衛生檢查之屠體、內臟處
    理指示暨紀錄表、在乙○○位於高雄縣鳥松鄉○○路70巷8
    之10號後方鐵皮屋內查獲豬肉1590公斤及「文龍食品行」查
    獲肉製品6660公斤之扣押筆錄、扣押物品目錄表各1 份、查
    獲現場及使用工具照片54幀附卷可稽，復有扣案之磅秤1 個
    、宰殺刀具13支、銼刀3 支、豬肉1590公斤及「文龍食品行
    」查獲之肉製品6660公斤可資佐證。被告前揭出於任意性之
    自白與事實相符，應堪採為被告有罪之證據。又被告既明知
    所收集者為未經屠宰衛生檢查合格之肉品，其中亦含有病死
    豬，理應知悉上開肉品有害人體健康，竟仍意圖供人食用而
    連續予以分切及販賣，並售出多達500 至600 公斤，查獲現
    場亦扣得高達1590公斤，倘若該批豬肉流入市面供人食用，
    必造成廣大民眾身體健康因而受損，及心理上之不適，是被
    告之犯罪情節當屬重大，可以認定。被告犯行堪以認定，應
    予依法論科。
三、核被告乙○○所為，係犯畜牧法第38條第1 項第3 款、第2
    項未經屠宰衛生檢查之屠體，不得意圖供人食用而分切、販
    賣之規定，情節重大，應論以同法第38條第2 項之罪，及刑
    法第339 條第1 項詐欺罪。又被告分切屠體之低度行為，應
    為販賣之高度行為所吸收，不另論罪。被告前後多次販賣未
    經屠宰衛生撿之屠體及詐欺行為，均時間緊接，所犯罪名相
    同，顯係出於概括犯意反覆為之，為連續犯，應依刑法第56
    條之規定各論以一罪，並加重其刑。被告所犯前揭2 罪間有
    方法結果之牽連關係，應依同法第55條後段之規定，從較重
    之詐欺罪處斷。爰審酌被告為謀一己私利，罔顧他人身體健
    康，連續分切及販賣未經衛生檢查合格之豬肉供人食用，並
    欺騙販賣予肉品加工業者，使不特定之消費大眾身處致病之
    風險，雖幸未釀成重大疾病之傳染流行，惟勢將導致民眾心
    生畏懼，無法信賴國內豬隻肉品，長久以往，豈不鼓勵奸商
    橫行，且破壞合法之豬隻產銷體系，被告曾犯相同之販賣病
    死豬肉案件，竟不知悔改又再犯，惟念及犯後坦承犯行，態
    度尚佳等一切情狀，量處如主文所示之刑，以示懲儆。在乙
    ○○位於高雄縣鳥松鄉○○路70巷8 之10號後方鐵皮屋內查
    獲之豬肉1590公斤，為被告所有預備供販賣所用之物，又扣
    案之磅秤1 台、屠宰刀械13支、銼刀3 支，為被告所有供犯
    罪所用之物，均分別依刑法第38條第1 項第2 款之規定沒收
    。至在「文龍食品行」查獲已製成之肉製食品合計6660公斤
    ，因非屬被告所有供犯罪所用之物，爰不予宣告沒收，附此
    敘明
據上論斷，應依刑事訴訟法第273 條之1 第1 項、第284 條之1
、第299 條第1 項前段，畜牧法第38條第2 項，刑法第11條前段
、第56條、第339 條第1 項、第55條、第38條第1 項第2 款，罰
金罰鍰提高標準條例第1 條前段，判決如主文。
本案經檢察官甲○○到庭執行職務。
中    華    民    國    95    年    6     月    30    日
                  鳳山刑事第1 庭      法  官  林芳華
以上正本證明與原本無異。
如不服本判決，應於判決送達後10日內，向本院提出上訴狀。
中    華    民    國    95    年    6     月    30    日
                                      書記官  黃靖媛
刑法第339條第1項
意圖為自己或第三人不法之所有，以詐術使人將本人或第三人之
物交付者，處5 年以下有期徒刑、拘役或科或併科1 千元以下罰
金。
畜牧法第38條第1項第3款、第2項
有下列情形之一者，處新臺幣100,000 元以上500,000 元以下罰
鍰：
三、違反第32條第1 項規定，將未經屠宰衛生檢查或經檢查為不
    合格之屠體或內臟供人食用或意圖供人食用而分切、加工、
    運輸、貯存或販賣者。
有前項各款情形之一，情節重大或一年內再犯者，處3 年以下有
期徒刑或。


司法院資訊處製作；財團法人民間司法改革基金會備份。
